臺灣桃園地方法院民事裁定
109年度再易字第28號
再審原告    劉秀真  

訴訟代理人  陳國生  

再審被告    元智天下管理委員會

法定代理人  張秀英  
上列當事人間請求排除侵害事件，再審原告對於民國109 年6月
12 日本院106 年度簡上字第254號民事判決提起再審之訴，本院
裁定如下：
    主  文
再審之訴駁回。
再審訴訟費用由再審原告負擔。
    理  由
一、按再審之訴，應於30日之不變期間內提起。前項期間，自判
    決確定時起算，判決於送達前確定者，自送達時起算；其再
    審之理由發生或知悉在後者，均自知悉時起算。再審之訴不
    合法者，法院應以裁定駁回之，民事訴訟法第500條第1項、
    第2項本文、第502條第1項分別定有明文。次按提起再審之
    訴之原告，如主張其再審理由知悉在後者，應就所主張之事
    實負舉證責任（最高法院30年抗字第443號裁判意旨可供參
    考）。又按提起再審之訴，應表明再審理由，及關於再審理
    由並遵守不變期間之證據，其未表明者無庸命其補正（最高
    法院60年台抗字第538號裁判意旨、63年度第3次民庭庭推總
    會議決議㈠可供參考）。從上可知，提起再審之訴，如已逾3
    0日之不變期間，復未依民事訴訟法第501條第1項第4款規定
    ，記載遵守不變期間之證據，尚不屬同法第121條第1項規定
    書狀不合程式或其他欠缺之情形，法院毋庸裁定命其補正，
    即得以其訴不合法，逕以裁定駁回。
二、經查，本院106年度簡上字第254號民事簡易二審判決（下稱
    原確定判決）係不得上訴第三審之判決，已於民國109年6月
    15日公告而確定，並於同年6月24日送達再審原告等事實，
    業經本院依職權調閱原確定判決卷宗內所附之判決書、公告
    證書、送達證書查核無誤（見原確定判決卷二第77至97頁）
    。次查，再審原告係遲至109年11月2日始對原確定判決提起
    本件再審之訴等情，有其提出之民事再審聲請狀上本院收狀
    日期章印文在卷可稽（見本院卷第3頁），是即使認再審原
    告於收受原確定判決時，始知悉有何再審理由，其提起本件
    再審之訴，亦顯逾30日之不變期間。又再審原告雖主張依民
    事訴訟法第496條第1項第13款欲提出新證物即住戶之買賣契
    約書，惟由於再審原告就此一證據方式之存在，有何發生或
    知悉在後之情形，再審原告並未為任何舉證，自難認再審原
    告就本件再審事由有何因知悉在後而遵守不變期間之情形。
    另再審原告所主張原確定判決有民事訴訟法第496條第1項第
    1款適用法規顯有錯誤之部分，亦顯難認屬發生或知悉在判
    決確定後之情形，揆諸首揭法律規定及說明，本件再審之訴
    為不合法，應以裁定駁回。
三、據上論結，本件再審之訴為不合法，依民事訴訟法第502 條
    第1 項、第95條、第78條，裁定如主文。
中　　華　　民　　國　　111 　年　　1 　　月　　25　　日
            民事第三庭  審判長法  官  周玉羣
                              法  官  吳佩玲
                              法  官  張世聰 
正本係照原本作成。
本裁定不得抗告。
中　　華　　民　　國　　111 　年　　1 　　月　　26　　日
                              書記官　顏崇衛